臺灣橋頭地方法院刑事判決
                                       110年度易字第78號
公  訴  人  臺灣橋頭地方檢察署檢察官
被      告  陳碧秀


選任辯護人  劉子豪律師
            高峯祈律師
上列被告因竊盜案件，經檢察官聲請簡易判決處刑（110 年度偵
字第2784號），本院認不宜逕依簡易判決處刑（原案號：110 年
度簡字第565號），改依通常程序審理，判決如下：
    主  文
陳碧秀犯竊盜罪，處罰金新臺幣捌仟元，如易服勞役，以新臺幣
壹仟元折算壹日。
    事  實
一、陳碧秀於民國109 年12月29日17時50分許，騎乘車牌號碼00
    0-000 號普通重型機車，前往址設高雄市○○區○○路000號全
    聯福利中心賣場，先購買袋裝泡麵2 包及塑膠提袋1 個並結
    帳後，竟意圖為自己不法之所有，基於竊盜之接續犯意，先
    徒手竊取賣場內之里肌豬肉片5 盒，得手後將之藏放在塑膠
    提袋內，未結帳即步出賣場，並將提袋掛在機車上；隨即又
    空手進入賣場，徒手竊取MM巧克力1 袋、Pocky 草莓棒1 袋
    、城市一族棒狀餅乾3 袋，得手後將之藏入其外套內，未結
    帳即步出賣場，並將前揭竊得物品放入機車上之提袋內；再
    空手進入賣場，徒手竊取鱸魚1 盒、雞腿1 盒，得手後將之
    藏入其外套內，未結帳即步出賣場，並將前開竊得物品放入
    機車上之提袋內，以上竊得物品總計共新臺幣（下同）791 
    元。嗣陳碧秀又騎乘機車轉至鄰近大九九大賣場行竊（業經
    本院以110 年度簡字第195 號判決），為店員制止並報警處
    理，警方到場後發現陳碧秀另持有上述所竊商品，始循線查
    悉上情。
二、案經尤健成訴由高雄市政府警察局仁武分局報告臺灣橋頭地
    方檢察署檢察官聲請簡易判決處刑。
    理  由
一、按被告以外之人於審判外之陳述，雖不符前4 條之規定，而
    經當事人於審判程序同意作為證據，法院審酌該言詞陳述或
    書面陳述作成時之情況，認為適當者，亦得為證據，刑事訴
    訟法第159 條之5 第1 項定有明文。查本案認定事實所引用
    被告以外之人於審判外之陳述，經檢察官、被告陳碧秀及其
    辯護人於審理中均同意有證據能力（院卷第172 頁至第173
    頁、第241 頁、第246 頁），本院復審酌前揭陳述作成時之
    情況，亦無違法取證之瑕疵，認以之作為證據為適當，是本
    案有關被告以外之人於審判外之言詞或書面陳述等供述證據
    ，依前揭法條意旨，自均得為證據。
二、上開犯罪事實，業據被告於警詢及本院審理中均坦白承認（
    警卷第1 頁至第5 頁；院卷第167 頁至第174 頁、第239 頁
    至第251 頁），經核與證人即告訴人尤健成（全聯福利中心
    店長）於警詢之證詞大致相符（警卷第7 頁至第9 頁），並
    有高雄市政府警察局仁武分局扣押筆錄、扣押物品目錄表、
    監視器畫面截圖、被告竊取物品之照片、現場照片、現場GO
    OGLE街景圖各1 份在卷可參（警卷第15頁至第19頁、第25頁
    至第29頁；偵卷第15頁），足認被告之任意性自白與事實相
    符，堪可憑採。綜上，本案事證明確，被告上開犯行堪以認
    定，應依法論科。
三、核被告所為，係犯刑法第320 條第1 項之竊盜罪。
四、又被告患有重鬱症乙節，雖有養全診所診斷證明書1 份附卷
    可查（簡卷第31頁），然觀諸其於警詢中，就本案行為之動
    機、案發之時間、地點、行竊手法、所竊取之物品等情，均
    能詳細陳述（警卷第1 頁至第5 頁），且與尤健成之證述經
    過相符；參以被告行為時，尚知悉將所竊物品藏放進外套內
    ，再攜出店外等情，有監視器畫面截圖1 份附卷可考（警卷
    第25頁），又於審理中清楚表示伊知道偷竊是犯法的行為等
    語（院卷第170 頁），足見被告於本案行為時，不僅有相當
    之現實感，所述經過與事實相符，更知悉要將所竊物品藏放
    至外套內，再攜出店外，以避人耳目，並無任何意識不清、
    不知其所為、判斷能力或控制能力缺損之情形，更知其行為
    將遭受刑事處罰，而有違法性認識。而被告經本院送精神鑑
    定後，鑑定結果為被告於行為時，並無意識能力與控制能力
    欠缺或顯著將低的情形等情，有高雄市立凱旋醫院110 年10
    月19日高市凱醫成字第11071568000 號函及檢附之精神鑑定
    書1 份在卷可參（院卷第193 頁至第215 頁），亦同本院上
    開認定，是本院綜參前述各情，認被告為本案犯行時，並未
    有因精神障礙或其他心智缺陷，致不能辨識其行為違法或欠
    缺依其辨識而行為之能力之情事，或致其辨識行為違法或依
    其辨識而行為之能力顯著減低之情事，自無從依刑法第19條
    1 項或同條第2 項之規定，阻卻其責任能力或減輕其刑。
五、爰審酌被告不思以正當方法獲取財物，竟為貪圖不法利益，
    率爾竊取他人財物，侵害他人財產權，所為實不足取；惟念
    及被告犯後坦承犯行，態度尚可，且所竊財物價值非鉅、犯
    罪手段尚屬平和，所竊物品均已發還告訴人領回乙節，有贓
    物認領保管單1 份在卷可稽（警卷第23頁），可認犯罪所生
    損害已稍有減輕；暨其自陳國中畢業之教育程度，目前無業
    ，家庭經濟狀況小康，身體狀況不好，有慢性病，患有重鬱
    症等一切具體情狀（院卷第250 頁），量處如主文所示之刑
    ，並諭知易服勞役之折算標準，以示懲儆。
六、另被告本案所竊物品均已發還由告訴人領回等情，業如前述
    ，爰依刑法第38條之1 第5 項規定，不予宣告沒收或追徵。
據上論斷，依刑事訴訟法第452 條、第299 條第1 項前段，判決
如主文。
本案經檢察官呂建興聲請簡易判決處刑，檢察官陳盈辰到庭執行
職務。
中　　華　　民　　國　111 　　年　　3 　　月　　11　　日
                  刑事第二庭    審判長法　官  黃右萱
                                      法  官  李怡靜
                                      法  官  楊凱婷
以上正本證明與原本無異。
如不服本判決應於收受送達後20日內向本院提出上訴書狀，並應
敘述具體理由；如未敘述上訴理由者，應於上訴期間屆滿後20日
內向本院補提理由書（均須按他造當事人之人數附繕本）「切勿
逕送上級法院」。
中　　華　　民　　國　　111 　年　　3 　　月　　11　　日
                                      書記官  許雅如
附錄本案論罪科刑法條：
中華民國刑法第320條
意圖為自己或第三人不法之所有，而竊取他人之動產者，為竊盜
罪，處5年以下有期徒刑、拘役或50萬元以下罰金。
意圖為自己或第三人不法之利益，而竊佔他人之不動產者，依前
項之規定處斷。
前二項之未遂犯罰之。